【裁判字號】    88,易,685
【裁判日期】    890127
【裁判案由】    竊盜
【裁判全文】
臺灣花蓮地方法院刑事判決                          八十八年度易字第六八五號
    公  訴  人  臺灣花蓮地方法院檢察署檢察官
    被      告  丙○○
右列被告因竊盜案件，經檢察官提起公訴（八十八年度偵字第三三八０號），本院判
決如左：
    主  文
丙○○共同攜帶兇器竊盜，處有期徒刑陸月。
扣案之螺絲起子貳支、鐵鎚壹把、虎口鉗壹支、手電筒壹把均沒收。
    事  實
一、丙○○前曾於民國（下同）八十六年間因違反麻醉藥品管理處罰條例案件，經本
    院以八十六年度易字第五六二號刑事判決判處有期徒刑六月，緩刑三年，於八十
    六年九月十六日確定，現仍緩刑中，竟不知悛悔，意圖為自己不法所有，與甲○○（另案審理）基於共同之犯意聯絡，於八十八年九月五日凌晨三時許（公訴人
    漏列「三時許」），由甲○○攜帶其所有客觀上具有危險性，足以對人之身體、
    生命構成威脅可為凶器之螺絲起子二支、鐵鎚一把、虎口鉗一支，進入乙○○所
    有門牌號碼為花蓮市○○路二九八號而平時並未有人居住之房屋內，竊取洗臉台
    四個、抽水馬達乙具、水龍頭四組、鋁門條乙批，得手後將上開物品搬至其所駕
    駛車號ＷＴ－一四三五號自用小客車內藏放，丙○○則在門外把風，嗣為警巡邏
    發現有異而當場查獲，並扣得甲○○所有供作案用之螺絲起子二支、鐵鎚一把、
    虎口鉗一支、手電筒一把。
二、案經花蓮縣警察局報請臺灣花蓮地方法院檢察署檢察官偵查起訴。
    理  由
一、右揭犯罪事實，業據被告丙○○於本院審理時坦承不諱，核與被害人乙○○所指
    訴被害情節相符，並經證人即當日查獲本案之警員丁○○結證稱「（問：本案是
    否為你所查獲，情形如何？）答：八十八年九月五日凌晨三點多，我巡邏二點至
    四點的勤務，途經富強路二九八號前，聽到有人搬東西的聲音，我們就下車查看
    ，看到一部寶藍色的福特汽車停在屋旁的空地上，我有看到車內駕駛座旁坐著一
    個女的，她是醒著的，我就問那個女的，在做什麼事？她說她很累。突然一個男
    子從屋內回應說他在上廁所，我們就進去查他的身份，一進去看到他在客廳門旁
    脫褲子蹲在那裡，我們問他在做什麼？他回稱上廁所，但是我們看他所蹲的地方
    附近並沒有大小便的痕跡，但是他的旁邊有手電筒、工具、鐵鎚、起子、樓梯銅
    條，後來我們到車上查獲一批工具，在車後座發現抽水馬達、門鎖、工具、鋁條
    ，我們問他這些東西怎麼拿的，他都不承認，後來我們就帶他們回派出所，他才
    承認說東西是他拿的」等語（見本院八十九年一月十四日訊問被告筆錄）；此外
    ，復有贓證物品認領保管收據一紙、現場照片十八張附卷可稽，並有螺絲起子二
    支、鐵鎚一把、虎口鉗一支、手電筒一把扣案足憑，本件事證已臻明確，被告犯
    行洵堪認定，應予依法論科。
二、按刑法第三百二十一條第一項第三款之攜帶兇器竊盜罪，係以行為人攜帶兇器竊
    盜為其加重條件，此所謂兇器，其種類並無限制，凡客觀上足對人之生命、身體
    、安全構成威脅，具有危險性之兇器均屬之，且祇須行竊時攜帶此種具有危險性
    之兇器為已足，並不以攜帶之初有行兇之意圖為必要。竊盜攜帶螺絲起子、鉗子
    、鐵鎚，雖係供行竊之工具，然上揭工具於客觀上均足以對人之身體、生命構成
    威脅，仍應成立攜帶凶器竊盜罪（最高法院七十四年三月十九日第三次刑事庭會
    議決議參照）。核被告丙○○所為，稽諸上述，係犯刑法第三百二十一條第一項
    第三款之攜帶凶器竊盜罪。又被告丙○○與甲○○間有犯意聯絡及行為分擔，均
    為共同正犯。第按刑法第三百二十一條第一項第一款之夜間侵入住宅竊盜罪，其
    所謂「住宅」，乃係指人類日常生活居住之場所而言（最高法院七十六年台上字
    第二九七二號判例參照），經查本件被告丙○○、甲○○所為犯罪之處所，裡面
    空蕩蕩，業據本院勘查屬實，製有現場草圖附卷可稽，且平時並無人居住，亦據
    被害人乙○○供陳在卷（見本院八十九年一月十四日訊問被告筆錄），與刑法第
    三百二十一條第一項第一款所謂之「住宅」尚屬有間，公訴人認被告尚應成立刑
    法第三百二十一條第一項第一款之夜間侵入住宅竊盜罪云云，容有誤會，併此敘
    明。爰審酌被告之素行不佳，犯罪之動機、目的、犯罪所生之危害暨犯罪後之態
    度等一切情狀，量處如主文所示之刑。另扣案之螺絲起子二支、鐵鎚一把、虎口
    鉗一支、手電筒一把係共同被告甲○○所有，且係供犯本案之竊罪所使用之工
    具（見本院八十九年一月十四日訊問被告筆錄），自應宣告沒收（最高法院六十
    二年七月二十四日第一次刑庭庭推總會議決議(6)參照），附此敘明。
據上論斷，依刑事訴訟法第二百九十九條第一項前段、刑法第二十八條、第三百二十
一條第一項第三款、三十八條第一項第二款判決如主文。
本案經檢察官李子春到庭執行職務。
中      華      民      國     八 十 九    年     一    月     二十七   日
                               臺灣花蓮地方法院刑事庭
                                   法  官  林  國  泰
右正本證明與原本無異。
如對本判決不服，應於送達後十日內，向本院提出上訴狀。（應抄附繕本）
                                   法院書記官
中      華      民      國     八 十 九    年     一    月     二十七   日
附錄本判決論罪之法律條文
刑法第三百二十一條第一項第三款：
犯竊盜罪而有左列情形之一者，處六月以上五年以下有期徒刑：
一、於夜間侵入住宅或有人居住之建築物、船艦或隱匿其內而犯之者。
二、毀越門扇、牆垣或其他安全設備而犯之者。
三、攜帶兇器而犯之者。
四、結夥三人以上而犯之者。
五、乘火災、水災或其他災害之際而犯之者。
六、在車站或埠頭而犯之者。
前項之未遂犯罰之。


司法院資訊處製作；財團法人民間司法改革基金會備份。
